臺灣臺南地方法院刑事判決
111年度訴字第926號
公  訴  人  臺灣臺南地方檢察署檢察官
被      告  李泓逸



上列被告因傷害等案件，經檢察官提起公訴（111年度偵緝字第6
83號、111年度偵字第7561號、111年度偵字第13219號），被告
就被訴事實為有罪之陳述，本院依簡式審判程序判決如下：
    主  文
李泓逸犯恐嚇危害安全罪，共貳罪，各處有期徒刑肆月，如易科
 罰金，均以新臺幣壹仟元折算壹日，應執行有期徒刑柒月，如
易科罰金，以新臺幣壹仟元折算壹日；又犯傷害罪，處有期徒刑
柒月。
    事  實
一、李泓逸與藍翌維本為男女朋友，其積欠藍翌維友人陳湘瀅（
    更名前為陳佳儀）新台幣22萬元之債務多時，除數千元外，
    再無償還；詎其竟基於恐嚇危害安全之犯意，於民國110年2
    月18日下午7時55分許，利用通訊軟體messenger傳送「我恨
    不得開車把你們都撞死」等訊息，以加害生命、身體之事恐
    嚇陳湘瀅，致陳湘瀅心生畏懼。復另行起意，於同年3月3日
    凌晨3時19分許，利用通訊軟體messenger傳送「如果再見到
    你我一定打死你你信嗎？」、「但是我一定會報復」、「錢
    還你後我一定報復」、「你擔心害怕趕緊備案」、「但是我
    錢還你了妳必須付出代價」、「我想砍你」、「騎車慢一點
    回家多看背後有沒有人」、「有看到那一定是我」、「我想
    砍你 」、「我只想報復你」、「真的我還完妳錢妳必須付
    出代價」等訊息，以加害生命、身體之事恐嚇陳湘瀅，致陳
    湘瀅心生畏懼。
二、李泓逸於111年1月7日凌晨1時許，不滿前女友藍翌維與其分
    手，以帶回犬隻為名義，至臺南市○區○○路0段0號藍翌維所
    經營之工作室，先持球棒猛砸店內櫃台（毀損部分未據告訴
    ），見店內工作人員潘雅茹出面阻止，竟心生不滿，基於傷
    害之犯意，徒手掐住潘雅茹脖子、拉扯潘雅茹，致潘雅茹因
    此受有頸部鈍傷及左上臂鈍傷瘀青之傷害，再持店內水果刀
    抵住潘雅茹頸部，恫稱「你是不是想要死」等語，致潘雅茹
    心生畏懼，再強拉潘雅茹至店內包廂內，以此強暴方式，使
    潘雅茹行無義務之事；嗣後李泓逸見警方趕至而先行離去。
三、案經陳湘瀅、潘雅茹分別臺南市政府警察局永康分局、第五
    分局移送臺灣臺南地方檢察署檢察官偵查起訴。　
    理  由
一、本案被告李泓逸所犯之罪，並非死刑、無期徒刑或最輕本刑
    有期徒刑3年以上之罪，亦非高等法院管轄第一審案件，且
    被告等於本院程序進行中，先就被訴事實為有罪之陳述，經
    告知被告簡式審判程序之旨，並經檢察官、被告2人之同意
    ，而以簡式審判程序審理，有本院筆錄乙份在卷可稽，是本
    案之證據調查，依刑事訴訟法第273條之2規定，不受同法第
    159條第1項、第161條之2、第161條之3、第163條之1及第16
    4條至第170條規定之限制，合先敘明。
二、上開犯罪事實，業據被告於警詢、檢察官偵查中及本院審理
    時均坦承不諱，核與證人即告訴人陳湘瀅、潘雅茹、證人藍
    翌維證述情節相符；此外，並有被告與告訴人陳湘瀅間mess
    enger通訊軟體通話內容翻拍照片、國立成功大學醫學院附
    設醫院診斷證明書及證人藍翌維工作室監視器翻拍照片在卷
    可憑，事證明確，被告上開犯行均要可認定，應依法論科。
三、論罪、科刑　　
㈠、核被告所為犯罪事實一，各係犯刑法第305條恐嚇危害安全罪
    ；被告所為犯罪事實二，係犯刑法第277條第1項傷害罪、第
    305條恐嚇危害安全罪及第304條使人行無義務之罪。又刑法
    上一行為而觸犯數罪名之想像競合犯存在之目的，在於避免
    對於同一不法要素予以過度評價，其所謂「同一行為」，係
    指所實行者為完全或局部同一之行為而言。因此刑法修正刪
    除牽連犯之規定後，於修正前原認屬於方法目的或原因結果
    之不同犯罪，其間果有實行之行為完全或局部同一之情形，
    應得依想像競合犯論擬（最高法院97年度台上字第3494號刑
    事判決參照）。被告上開事實二之犯行時間、地點密接，目
    的同一，且犯行間之手段、目的無法強行分開，自屬一行為
    觸犯數罪名之想像競合犯，應依刑法第55條規定從一重之傷
    害罪處斷。 
㈡、被告所犯刑法第305條恐嚇危害安全罪（二罪）及刑法第277
    條第1項傷害罪，犯意不同，行為互異，應分論併罰。
㈢、審酌被告為智識成熟之成年人，積欠告訴人陳湘瀅22萬元債
    務多時，僅還數千元即再無償還，不僅毫無感激之心，更無
    還款之意，竟二次加害生命身體之事恐嚇告訴人陳湘瀅，甚
    至揚言若還錢將致告訴人陳湘瀅付出代價，嚴重造成告訴人
    陳湘瀅恐懼；其未能克制自己情緒，僅因不滿前女友與其分
    手，逕至前女友店裡，對出面阻攔之告訴人潘雅芸心生不滿
    ，竟出手傷害、恐嚇、強制告訴人潘雅茹其行無義務之事，
    所為均值非難，另審酌其坦承犯行之犯後態度、告訴人潘雅
    茹傷勢，及均未與告訴人和解、被告於本院審理時自承之教
    育、經濟、家庭，並參考告訴人至本院表示被告行為惡劣、
    希望法院對被告從重量刑等一切情狀，分別量處如主文所示
    之刑，並就得易科罰金部分，諭知如易科罰金之折算標準並
    定應執行刑，以資儆懲。另水果刀並非被告所有，爰不為沒
    收之宣告，附此敘明。
據上論斷，應依刑事訴訟法第273條之1、第299條第1項前段，刑
法第305條、第277條第1項、第304條、第55條、第51條第5款、
第41條第1項前段，刑法施行法第1條之1，判決如主文。
本案經檢察官許家彰提起公訴，檢察官董詠勝到庭執行職務。
中　　華　　民　　國　　111 　年　　9 　　月　　27　　日
　　　　　　　　　刑事第二庭    法　官　洪士傑
以上正本證明與原本無異。
如不服本判決應於收受本判決後20日內向本院提出上訴書狀，並
應敘述具體理由。其未敘述上訴理由者，應於上訴期間屆滿後20
日內向本院補提理由書狀（均須按他造當事人之人數附繕本）「
切勿逕送上級法院」。 
  　　　　　　　　　　　　　　　書記官　吳鸝稻
中　　華　　民　　國　　111 　年　　9 　　月　　27　　日
附錄本案所犯法條
中華民國刑法第305條
以加害生命、身體、自由、名譽、財產之事恐嚇他人，致生危害
於安全者，處2年以下有期徒刑、拘役或9千元以下罰金。
中華民國刑法第277條
傷害人之身體或健康者，處5年以下有期徒刑、拘役或50萬元以
下罰金。
犯前項之罪，因而致人於死者，處無期徒刑或7年以上有期徒刑
；致重傷者，處3年以上10年以下有期徒刑。
中華民國刑法第304條
以強暴、脅迫使人行無義務之事或妨害人行使權利者，處3年以
下有期徒刑、拘役或9千元以下罰金。
前項之未遂犯罰之。